臺灣臺中地方法院民事裁定　　　　　　　 96年度抗字第146號
　抗　告　人　甲○○
　相　對　人　乙○○
上列抗告人因與相對人間聲請本票准許強制執行事件，抗告人對
於民國九十六年四月二十日本院簡易庭所為之裁定（九十六年度
票字第八九一一號）提起抗告，本院合議庭裁定如下：
    主      文
抗告駁回。
抗告程序費用新臺幣壹仟元由抗告人負擔。
    理      由
一、按本票執票人，依票據法第一百二十三條規定，聲請法院裁
    定許可對發票強制執行，係屬非訟事件，此項聲請之裁定，
    及抗告法院之裁定，僅依非訟事件程序，以審查強制執行許
    可與否，並無確定實體上法律關係存否之效力，如發票人就
    票據債務之存否有爭執時，應由發票人提起確認之訴，以資
    解決。（最高法院五十七年台抗字第七十六號判例可資參照
    ）
二、本件相對人主張：伊執有抗告人為發票人，如原裁定所示之
    本票一紙，並免除作成拒絕證書，詎屆期提示未獲付款，依
    票據法第一百二十三條規定聲請裁定許可強制執行等情，已
    據提出本票一紙為證。原裁定予以准許，即無不合。抗告意
    旨略以：第三人台灣裝潢網向相對人承攬其所有座落新竹縣
    寶山鄉○○路六十九號一樓後段之修改工程（下稱系爭工程
    ），台灣裝潢網將系爭工程轉包給抗告人，抗告人於民國（
    下同）九十六年一月二十二日與相對人訂立工程合約承攬合
    約書，約定工程期限至九十六年二月十六日止，承攬總價新
    臺幣（下同）二十一萬元（含室內油漆刷新平面式），相對
    人分別於九十六年一月二十三日、九十六年一月三十一日、
    九十六年三月一日、九十六年三月五日給付十萬元、三萬元
    、二萬元、五萬元之工程款，共計二十萬元予抗告人，於九
    十六年一月二十三日開工，相對人怕於施工期間承租人物品
    遭竊，請求於九十六年三月五日住戶搬走後再復工，抗告人
    於九十六年三月一日復工至九十六年三月二十五日適逢梅雨
    季而延誤工程，經相對人要求返還已給付工程款十萬元，待
    完工後再支付尾款，抗告人簽發面額十萬元之本票一紙交付
    相對人，於九十六年四月一日完成泥作工程，抗告人已支出
    工程款二十六萬七千三百元（含贈送項目、追加工程），收
    尾部分尚須五萬元，因經濟問題於九十六年四月二日停工，
    經相對人於九十六年四月二日向新竹縣消費者保護聲請調解
    ，由台灣裝潢網代抗告人進行調解，同意由台灣裝潢網於九
    十六年四月十九日復工進行收尾，並由抗告人負擔收尾款項
    ，抗告人於九十六年四月十八日支付收尾款之一部分二萬二
    千元給台灣裝潢網，惟台灣裝潢網要進場收尾時，經相對人
    通知不用進場會自行處理，雙方之協調始不成立等語，抗告
    人上開所陳實係屬實體上之爭執，應由抗告人另行提起訴訟
    ，以資解決，本件非訟事件程序不得加以審究，仍應准許為
    強制執行之裁定。本件抗告為無理由，應予駁回。
三、據上論結，本件抗告為無理由，依非訟事件法第四十六條、
    第二十一條第二項、第二十四條第一項，民事訴訟法第四百
    九十五條之一第一項、第四百四十九條第一項、第七十八條
    ，裁定如主文。
中　　華　　民　　國　　96　　年　　5　　月　　14　　日
                  民事第二庭    審判長法　官 許冰芬
                                      法  官 涂秀玲
                                      法  官 呂明坤
以上正本係照原本作成。
本裁定不得再抗告。
中　　華　　民　　國　　96　　年　　5　　月　　14　　日
                                      書記官
